# 金融资产

提问人：jangyanbo 时间：2019-04-27 23:35:27
陈老师好！关于金融资产的问题向您请教
按照金融资产定义，金融资产是因合同产生的权力，是未来收取金融，例如，应收账款、应收票据等，对于职工借款用于购买固定资产及差旅费，在未报销时是放在其他应收款核算的，我理解虽然放到其他应收款核算，但是不能算作是金融资产，因为未来是接受的固定资产或者是服务费用，那为何要比照金融资产的坏账计提政策进行坏账计提呢
问题 2 ，预付帐款按照金融资产定义是不属于金融资产的，假如预付帐账的对方单位破产了，对方劳务及服务还未提供，那这时预付帐款我理解就应该是金融资产了，可以比照金融资产计提坏账准备吗（就是不纳入其他应收款是否可以，只是在预付账款中比照金融资产计提坏账）
问题 3 、合同负债是金融负债，因为是合同产生的，但是如果合同规定初始收到的合同负债递减最后一期的劳务或者服务的情况，那这时的合同负债是否是金融负债

回答人：chenyiwei
1 、可以认为这部分严格来说不是金融资产，但因为这部分在报销之前也是属于债权性质，面临债务人信用风险，故在计提坏账准备方面，可以参照金融资产的相关规定。
2 、如果预付账款因债务人信用风险原因，已经无望收到所订购的货物的，则应转入其他应收款并计提坏账准备。如果供应商仍可正常供货，但商品市价下跌造成的损失，可直接在预付账款中计提减值准备，到收到货物后转入存货跌价准备。
3 、合同负债类似于原准则下的应收账款，属于非金融负债，其需结算的对价形式并非金融资产或金融负债项目。

提问人：jangyanbo 时间：2019-04-30 21:19:17
陈老师您好，您说其他应收款中差旅费等报销费用不属于金融资产，但是会计主体也要面临信用风险，所以比照金融资产计提的减值准备，那预付账款主体也要面临信用风险，为何它不比照金融资产计提坏账准备呢

回答人：chenyiwei
预付账款当然需要考虑来源于供应商的信用风险，即付了钱拿不到货，或者拿到货物的数量、质量不符合合同约定的风险。也可能会有坏账问题。

提问人：jangyanbo 时间：2019-05-13 20:08:51
陈老师好，关于特殊金融工具分类为权益工具的会计事项向您请教
分类为权益工具的可回售工具，或发行方仅在清算时才有义务向另一方按比例交付其净资产的金融工具，除应当具有的特征外，其发行方应当没有同时具备下列特征的其他金融工具或合同：
（ 1 ）现金流量总额实质上基于企业的损益、已确认净资产的变动、已确认和未确认净资产的公允价值变动（不包括该工具或合同的任何影响）；
（ 2 ）实质上限制或固定了工具持有方所获得的剩余回报。
请问陈老师上述（ 1 ）及（ 2 ）具体表达的是什么意思呢。

回答人：chenyiwei
这类问题的准则文字表述比较抽象，可能较难直接解释。但如果考虑一下实务中此类情况的最常见例子——开放式基金，就不难理解了。
开放式基金，持有人可以随时要求赎回，相应地，对该基金本身作为一个单独会计主体而言，随时可能被要求通过交付金融资产或现金履行其赎回义务，所以是符合金融负债定义的。但任何一个会计主体都不能只有资产和负债而没有权益，所以准则只能规定对此类特殊主体，必须将求偿权处于最劣后级别的一项工具指定为权益。

提问人：zhs7403 时间：2019-08-15 15:16:40
1 、能否在合并报表中，根据测算的这几年集团的整体迁徙率历史数据情况，对企业所有的坏账做一个比例的指定？
2 、能否对应收款中部分组合采用迁徙率，部分组和采用其他方式测算坏账比例（比如账龄分析，或者不计提）？

回答人：chenyiwei
1 、不建议这样处理。作为一项基本原则，不应在合并报表层面强制统一母子公司的会计估计。
即使不需要单独出具各子公司的审计报告，在子公司数量众多的情况下（如大量的房地产开发项目子公司），也应当对业务性质类似的子公司进行分组，考虑同一分组内在子公司的应收款项的信用风险特征是否类似，才可以在合并报表层面按此类组合计提方法计提坏账准备。
2 、可以。

提问人：zhs7403 时间：2019-08-16 17:16:58
1. 券商新金融工具前将参与做市的新三板股票计入交易性金融资产核算，并采用三板期末收盘价进行计量，退出做市或者三板摘牌的股票就采用投资成本进行计量。执行准则后，将退出做市或者摘牌的三板股票指定为以公允价值计量且其变动计入其他综合收益的金融资产。请问是否合理？
主要是原来是做市的，准备随时买卖，所以放在交易性，后来虽然摘牌或者退市，但在老准则下是不能重分类的，所以就一直放在交易性
如合理，转换日如何考虑公允价值与账面差异？

回答人：chenyiwei
券商持有的股票很难说不是 “取得相关金融资产或承担相关金融负债的目的，主要是为了近期出售或回购”，因此属于交易性权益工具投资。将其指定为 FVOCI 权益工具投资是不恰当的。不论是FVOCI 还是FVTPL 的权益工具投资，期末按公允价值计量的要求并无差异。

提问人：zhs7403 时间：2019-08-20 16:33:15
并购业务中的或有对价，如果是原股东的业绩补偿，一般放在交易性金融资产，但如果是减少后期的应付股权购买款（是分期付款，如果后期业绩不达标可减少支付额），那是将后期要支付的款项计入交易性金融负债中核算？
变动计入公允减值的变动损益，还是仍在长期应付款下核算，少支付部分计入营业外收入？

回答人：chenyiwei
按合同约定的将于未来支付的股权转让款（不考虑扣减因素的影响）的折现值作为金融负债（以摊余成本计量，如长期应付款）。或有对价仍作为以公允价值计量且其变动计入损益的金融资产。这两者的计量属性不同，也不存在当前可行使的无条件抵销权，所以应分别列报为一项资产和一项负债，不得抵销列报。

提问人：zhs7403 时间：2019-08-25 22:25:12
关于迁徙率测试问题：集团层面和各组成部分层面应该怎么测算迁徙率。
各组成部分是独立的主体，可以按照集团划分的客户结构分层去统计计算，那到集团层面的时候这个迁徙率是一个倒算的过程还是需要重新计算？如果重新计算，肯定合并层面的坏账会与各主体坏账合并结果不一致。
哪一种更合理？

回答人：chenyiwei
理论上应当是各家子公司首先在对应收款项进行风险分类的基础上，对各风险组合分别使用迁徙模型或其他适当的模型确定各账龄段的预期损失率，因此不同子公司、不同组合的坏账准备计提比例是不一样的。这是会计估计而不是会计政策，理论上并不存在必须在整个集团范围内统一的问题，但如果行业、客户群、业务模式、信用控制政策较为接近的子公司之间，坏账准备计提比例差异较大的，则需谨慎评估其合理性，并取得合理解释和充分、适当的审计证据予以支持。
即，建议区分不同子公司分别确定计提比例，而不是整个合并集团统一规定一个比例。
但是，在某些特殊情况下，例如子公司众多，但都是为特定项目成立的项目公司。其业务模式和客户群的信用风险特征类似，且因为子公司数量较多，单独对每个子公司分别测算迁徙率并不可行，此时也可以在集团层面针对此类子公司的应收账款测算一个集团迁徙率，作为各项目子公司计提坏账准备的基础。